ko: 아트/엔터테인먼트 > 취미/예술 > 악기 > 목관악기: 바순; 클라리넷; 디제리두; 플루트; 플룻폰; 하모니카; 구금; 멜로디언; 파이프 악기; 오보에/잉글리시 호른; 오카리나; 리코더; 색소폰; 주석 피리; 트레인 휘슬
it: Arte e svago > Hobby e arti creative > Strumenti musicali > Legni: Fagotti; Clarinetti; Didgeridoo; Flauti; Flauti per bambini; Armoniche; Marranzani; Melodica; Tubi sonori; Oboe; Ocarine; Flauti dolci; Sassofoni; Fischietti in latta; Fischietti da capotreno
de: Kunst & Unterhaltung > Hobby & Kunst > Musikinstrumente > Holzblasinstrumente: Fagotte; Klarinetten; Didgeridoos; Flöten; Kinderflöten; Mundharmonikas; Maultrommeln; Melodicas; Längsflöten & Panflöten; Oboen & Englischhörner; Okarinas; Blockflöten; Saxophone; Blechflöten; Zugpfeife
sk-SK: Umenie a zábava > Záľuby a tvorivé dielne > Hudobné nástroje > Drevené dychové nástroje: Fagoty; Klarinety; Didžeridu; Flauty; Flutofóny; Harmoniky; Židovské harfy; Melodiky; Fujary; Hoboje a anglické rohy; Okaríny; Zobcové flauty; Saxofóny; Cínové píšťalky; Vlakové píšťalky
sl-SI: Kultura in zabava > Hobiji in ustvarjalne umetnosti > Glasbila > Lesna pihala: Fagoti; Klarineti; Didgeriduje; Flavte; Flavtofoni; Ustne harmonike; Ustne harfe; Melodike; Glasbene piščali; Oboe in angleški rogovi; Okarine; Kljunaste flavte; Saksofoni; Kositrne piščali; Piščalke za vlak
pl: Sztuka i rozrywka > Hobby i sztuki piękne > Instrumenty muzyczne > Instrumenty dęte drewniane: Fagoty; Klarnety; Didgeridoo; Flety; Flutofony; Harmonijki; Drumle; Harmonijki klawiszowe; Inne instrumenty dęte drewniane; Oboje i rożki angielskie; Okaryny; Flety proste; Saksofony; Flażolety; Gwizdki pociągu
hr-HR: Umjetnost i zabava > Hobiji i kreativne umjetnosti > Glazbala > Drvena puhaća glazbala: Fagoti; Klarineti; Didžeridui; Flaute; Flautofoni; Usne harmonike; Drombulje; Melodike; Svirala; Oboe i engleski rogovi; Okarine; Blokflaute; Saksofoni; Irske zviždaljke; Zračne sirene
zh-TW: 藝術/娛樂 > 嗜好和創作藝術 > 樂器 > 木管樂器: 低音管; 單簧管; 迪吉里杜管; 笛子; 縱笛; 口琴; 口簧琴; 口風琴; 風笛類; 雙簧管/英國管; 陶笛; 直笛; 薩克斯風; 錫哨笛; 火車汽笛
hu: Művészet és szórakoztatás > Hobbik és kreatív művészet > Hangszerek > Fafúvósok: Fagottok; Klarinétok; Didzseridu; Furulyák; Flutofonok; Szájharmonikák; Dorombok; Melodikák; Zenei dudák; Oboák és angol kürtök; Okarinák; Hangrögzítők; Szaxofonok; Bádogsípok; Vonatsípok
da: Kunst og underholdning > Hobby og håndarbejde > Musikinstrumenter > Blæserinstrumenter: Fagotter; Klarinetter; Didgeridoos; Tværfløjter; Begynderblokfløjter; Mundharmonikaer; Jødeharper; Melodikaer; Fløjter; Oboer; Okarinaer; Optagere; Saxofoner; Blikfløjter; Togfløjter
en: Arts & Entertainment > Hobbies & Creative Arts > Musical Instruments > Woodwinds: Bassoons; Clarinets; Didgeridoos; Flutes; Flutophones; Harmonicas; Jew's Harps; Melodicas; Musical Pipes; Oboes & English Horns; Ocarinas; Recorders; Saxophones; Tin Whistles; Train Whistles
zh-CN: 艺术与娱乐 > 爱好/艺术创作 > 乐器 > 木管乐器: 低音管; 单簧管; 迪吉里杜管; 长笛; 儿童启蒙竖笛; 口琴; 口弦琴; 口风琴; 排笛; 双簧管和英国管; 陶笛; 竖笛; 萨克斯管; 六孔哨; 火车笛
nl: Kunst en entertainment > Hobby's en creatieve vaardigheden > Muziekinstrumenten > Houten blaasinstrumenten: Fagotten; Klarinetten; Didgeridoos; Fluiten; Fluitofoons; Harmonica's; Mondharpen; Melodica's; Panfluiten; Hobo's; Ocarina's; Blokfluiten; Saxofoons; Tinfluitjes; Treinfluitjes
cs: Umění a zábava > Hobby, hudba a výtvarné umění > Hudební nástroje > Dřevěné dechové nástroje: Fagoty; Klarinety; Didgeridoo; Flétny; Flutophony; Harmoniky; Brumle; Foukací klávesové harmoniky; Fujary a píšťaly; Hoboje; Okaríny; Zobcové flétny; Saxofony; Irské flétny; Vlakové píšťaly
ru: Искусство и развлечения > Хобби и творчество > Музыкальные инструменты > Деревянные духовые инструменты: Фаготы; Кларнеты; Диджериду; Флейты; Флейтофоны; Губные гармоники; Варганы; Мелодики; Дудки; Альтовые и другие гобои; Окарины; Блокфлейты; Саксофоны; Вистлы; Паровозные гудки
pt-PT: Artes e lazer > Passatempos e artes criativas > Instrumentos musicais > Madeiras: Fagotes; Clarinetes; Didjeridu; Flautas; Flautas de bisel; Harmónicas; Berimbaus; Melódicas; Flautas de Pan; Oboés e corne inglês; Ocarinas; Gravadores; Saxofones; Flautins; Apitos de efeitos
ro-RO: Artă și divertisment > Hobby-uri și artă > Instrumente muzicale > Instrumente de suflat: Fagoturi; Clarinete; Didgeridoos; Flaute; Flautofon; Armonici; Drâmbe; Claviete; Țevi muzicale; Oboi și corn englezesc; Ocarine; Fluiere; Saxofoane; Fluiere metalice; Fluiere de tren
pt-BR: Artes e entretenimento > Hobbies e artes > Instrumentos musicais > Instrumentos de sopro de madeira: Fagotes; Clarinetes; Didjeridu; Flautas; Flautas de plástico; Gaitas; Berimbau de boca; Melódicas; Flautas peruanas; Oboés; Ocarinas; Flautas doces; Saxofones; Flautas de metal; Apitos de trem
lt-LT: Menai ir pramogos > Hobiai ir menai > Muzikos instrumentai > Mediniai pučiamieji instrumentai: Fagotai; Klarnetai; Didžeridu; Fleitos; Flutofonai; Lūpinės armonikėlės; Dambreliai; Melodikos; Vamzdiniai instrumentai; Obojais ir angliški ragai; Okarinos; Išilginės fleitos; Saksofonai; Švilpukai; Traukinių švilpukai
ja: 芸術・エンターテイメント > 趣味・コレクション > 楽器 > 木管楽器: ファゴット; クラリネット; ディジュリドゥ; フルート; フルートフォン; ハーモニカ; 口琴; 鍵盤ハーモニカ; パンパイプ; オーボエ・イングリッシュホルン; オカリナ; リコーダー; サックス; ティンホイッスル; トレインホイッスル
vi: Nghệ thuật và giải trí > Sở thích và nghệ thuật sáng tạo > Nhạc cụ > Nhạc cụ bằng gỗ: Kèn pha-gốt; Kèn clarinet; Ống kèn Didgeridoos; Sáo; Sáo flutophone; Kèn acmônica; Đàn môi; Kèn melodica; Kèn, sáo; Kèn ô-boa và ô-boa an-tô; Sáo ocarina; Tiêu; Kèn saxophone; Ống tiêu; Còi xe lửa
sv: Konst och underhållning > Hobby och skapande > Musikinstrument > Träblåsinstrument: Fagotter; Klarinetter; Didgeridoos; Flöjter; Flutophones; Munspel; Mungigor; Melodicas; Pipor; Oboer och engelska horn; Okarinor; Blockflöjter; Saxofoner; Tin whistles; Ångvisslor
es: Arte y ocio > Hobbies y artes creativas > Instrumentos musicales > Instrumentos de viento madera: Fagots; Clarinetes; Didgeridoos; Flautas; Flautas de plástico; Armónicas; Arpas de boca; Melódicas; Flautas de una mano; Oboes; Ocarinas; Flautas dulces; Saxofones; Flautas irlandesas; Silbatos de tren
th: ศิลปะและความบันเทิง > งานอดิเรกและศิลปะสร้างสรรค์ > เครื่องดนตรี > เครื่องเป่าลมไม้: ปี่บาซูน; คลาริเน็ต; Didgeridoos; ฟลูต; ฟลูโตโฟน; หีบเพลงเป่า; พิณของยิว; เมโลดิก้า; ไปป์ เครื่องดนตรี; โอโบและอิงลิชฮอร์น; ขลุ่ยรูปไข่; รีคอร์เดอร์; แซกโซโฟน; ทินวิสเซิล; เทรนวิสเซิล
fr: Arts et loisirs > Loisirs et arts créatifs > Instruments de musique > Instruments à vent: Bassons; Clarinettes; Didjeridoos; Flûtes; Tonettes; Harmonicas; Guimbardes; Mélodicas; Autres flûtes; Hautbois; Ocarinas; Flûtes à bec; Saxophones; Flûtes irlandaises; Sifflets de train
bg-BG: Изкуства и развлечения > Хобита и творчески изкуства > Музикални инструменти > Дървени духови инструменти: Фаготи; Кларинети; Диджеридута; Флейти; Флутофони; Хармоники; Еврейски арфи; Мелодики; Музикални тръби; Обой и английски валдхорни; Окарини; Блокфлейти; Саксофони; Ирландски свирки; Влакови свирки
tr: Sanat ve Eğlence > Hobiler ve Sanatsal Çalışmalar > Müzik Aletleri > Nefesli Çalgılar: Fagotlar; Klarnetler; Didgeridoo'lar; Flütler; Flutophone'lar; Mızıkalar; Ağız Tamburaları; Melodikalar; Borular; Obualar; Okarinalar; Blok Flütler; Saksafonlar; Teneke Düdükler; Tren Düdükleri
fi: Taide ja viihde > Harrastukset ja taiteet > Soittimet > Puupuhaltimet: Fagotit; Klarinetit; Didgeridoot; Huilut; Flutofonit; Huuliharput; Munniharput; Melodikat; Pillisoittimet; Oboet ja englannintorvet; Okariinat; Nokkahuilut; Saksofonit; Tinapillit; Junapillit
nb: Kunst og underholdning > Hobby og kreativitet > Musikkinstrumenter > Treblåseinstrumenter: Fagotter; Klarinetter; Didgeridooer; Fløyter; Flutophoner; Munnspill; Munnharper; Melodikaer; Fløyter; Oboer og engelske horn; Okarinaer; Blokkfløyter; Saksofoner; Blikkfløyter; Togfløyter
el: Τέχνες & Ψυχαγωγία > Χόμπι & Δημιουργικές Τέχνες > Μουσικά όργανα > Ξύλινα πνευστά: Φαγκότα; Κλαρινέτα; Ντιντζεριντού; Φλάουτα; Flutophones; Φυσαρμόνικες; Εβραϊκές άρπες; Μελόντικες; Μουσικοί αυλοί (Musical Pipes); Όμποε & αγγλικά κόρνα; Οκαρίνες; Συσκευές εγγραφής; Σαξόφωνα; Ιρλανδικές φλογέρες; Σφυρίχτρες τρένου